【裁判字號】    99,監,106
【裁判日期】    990504
【裁判案由】    選任監護人
【裁判全文】
臺灣板橋地方法院民事裁定               99年度監字第106號
聲  請  人  乙○○
關  係  人  甲○○
上列當事人間聲請選定受監護宣告人之監護人事件，本院裁定如
下：
    主    文
選定乙○○（男，民國○○○年○月○日生，身分證統一編號：
Ｚ000000000）為受監護宣告之人丙○○○之監護人。
指定甲○○（女，民國○○○年○月○日生，身分證統一編號：
Ｚ000000000號）為會同開具財產清冊之人。
聲請程序費用新台幣壹仟元由聲請人負擔。
    理    由
一、本件聲請意旨略以：受監護宣告人丙○○○係聲請人之母，
    前因患有精神分裂症，無能力處理自己之事務，業經鈞院於
    98年11月5 日以98年度禁字第285 號民事裁定宣告其為禁治
    產人在案，惟因其現無監護人，爰依法請求鈞院選定聲請人
    為受監護宣告人丙○○○之監護人，並指定受監護宣告人丙○○○之女甲○○為會同開具財產清冊之人等語。
二、按民法總則中華民國97年5 月2 日修正之條文於98年11月23
    日施行前，已為禁治產宣告者，視為已為監護宣告；繫屬於
    法院之禁治產事件，其聲請禁治產宣告者，視為聲請監護宣
    告；聲請撤銷禁治產宣告者，視為聲請撤銷監護宣告；並均
    於修正施行後，適用修正後之規定，民法總則施行法第4 條
    定有明文。本件相對人前經本院以98年度禁字第285 號裁定
    宣告禁治產，依上開規定，視為已為監護宣告，合先敘明。
三、次按受監護宣告之人應置監護人。法院為監護之宣告時，應
    依職權就配偶、四親等內之親屬、最近1 年有同居事實之其
    他親屬、主管機關、社會福利機構或其他適當之人選定1 人
    或數人為監護人，並同時指定會同開具財產清冊之人。法院
    選定監護人時，應依受監護宣告之人之最佳利益，優先考量
    受監護宣告之人之意見，審酌一切情狀，並注意下列事項：
    （一）受監護宣告之人之身心狀態與生活及財產狀況。（二
    ）受監護宣告之人與其配偶、子女或其他共同生活之人間之
    情感狀況。（三）監護人之職業、經歷、意見及其與受監護
    宣告之人之利害關係。（四）法人為監護人時，其事業之種
    類與內容，法人及其代表人與受監護宣告之人之利害關係。
    民法第1110條、第1111條第1 項、第1111條之1 分別定有明
    文。
三、經查，聲請人主張上揭事實，業據其提出戶籍謄本、本院98
    年度禁字第285 號裁定影本、親屬系統表及同意書等件為證
    ，自堪信為真實。本院審酌聲請人為受監護宣告人丙○○○
    之子，有意願擔任丙○○○之監護人，且丙○○○與聲請人
    同住，平日均由聲請人負責照顧等情狀，認聲請人應有監護
    丙○○○之能力，並適於任之，是由聲請人任監護人，符合
    受監護宣告人丙○○○之最佳利益，爰依民法第1111條第1
    項之規定，選定聲請人乙○○為受監護宣告之人丙○○○之
    監護人。另本院參酌關係人甲○○為受監護宣告人丙○○○
    之女，及關係人甲○○之意願，爰依上揭規定，指定關係人
    甲○○為會同開具財產清冊之人。
四、依民事訴訟法第608條第2 項前段，裁定如主文。
中    華    民    國    99    年     5    月     4    日
              家事法庭  法  官  劉大衛
以上正本係照原本作成。
如對本裁定抗告，須於裁定送達後10日之不變期間內，向本院提
出抗告狀，並繳納抗告費新臺幣1,000元。
中    華    民    國    99    年     5    月     4    日
                        書記官  高玉彬

司法院資訊處製作；財團法人民間司法改革基金會備份。
